臺灣高雄地方法院刑事判決
110年度訴字第469號
公  訴  人  臺灣高雄地方檢察署檢察官
被      告  呂思葶



選任辯護人  侯捷翔律師
被      告  陳靖雯


選任辯護人  蘇淑華律師
被      告  陳俊維



指定辯護人  楊雪貞律師
上列被告等因毒品危害防制條例等案件，經檢察官提起公訴（10
9年度偵字第24238號、109年度偵字第24239號、110年度偵字第3
344號），本院判決如下：
    主  文
乙○○犯如附表一編號1、2、4、5所示之肆罪，各處如附表一編號
1、2、4、5「宣告刑」欄所示之刑及沒收。應執行有期徒刑陸年
拾月。
乙○○其餘被訴部分（即起訴書犯罪事實一、㈣）無罪。
戊○○犯如附表一編號1、3所示之貳罪，各處如附表一編號1、3「
宣告刑」欄所示之刑及沒收。
丁○○無罪。
    犯罪事實
一、乙○○、戊○○均明知甲基安非他命係毒品危害防制條例所
　　列之第二級毒品，不得非法持有、轉讓及販賣，戊○○並明知
    甲基安非他命亦屬藥事法所公告之禁藥，不得非法轉讓，竟
    仍非法為下列之行為：
　㈠乙○○與戊○○共同基於販賣第二級毒品甲基安非他命以營利之
    犯意聯絡，於附表一編號1所示之時間、地點，以附表一編
    號1所示之交易方式，販賣第二級毒品甲基安非他命予附表
    一編號1所示之人（行為人、購毒者、犯罪時間、犯罪方式
    、毒品種類及價金，均詳如附表一編號1所載）。
  ㈡乙○○復基於販賣第二級毒品甲基安非他命以營利之犯意，於
    附表一編號2、4、5所示之時間、地點，以附表一編號2、4
    、5所示之交易方式，販賣第二級毒品甲基安非他命予附表
    一編號2、4、5所示之人（行為人、購毒者、犯罪時間、犯
    罪方式、毒品種類及價金，均詳如附表一編號2、4、5所載
    。
  ㈢戊○○基於轉讓禁藥甲基安非他命之犯意，於附表一編號3所示
    之時間、地點，以附表一編號3所示之轉讓方式，無償轉讓
    禁藥甲基安非他命1小包（重量不詳，無證據證明達淨重10
    公克以上）予甲○○施用1次（犯罪時間、地點、犯罪方式，
    均詳如附表一編號3所載）。　　
  ㈣嗣經警持本院核發之搜索票於民國109年11月22日至高雄市○○
    區○○○路000巷00號207室、高雄市○○區○○街0巷00號之4等處
    執行搜索，並扣得如附表二所示之物，因而查悉上情。
二、案經高雄市政府警察局新興分局（下稱新興分局）報告臺灣
    高雄地方檢察署（下稱高雄地檢署）檢察官偵查起訴。　　
     理  由
甲、有罪部分：
壹、證據能力部分：
    本判決下開所引用具有傳聞證據性質之證據資料，經檢察官
    、被告乙○○、被告戊○○及渠等之辯護人於本院準備程序時，
    均表示同意有證據能力（見本院110年度訴字第469號卷一【
    下稱訴一卷】第135至138頁、第194至198頁、第301至304頁
    ），本院審酌該等證據作成之情況，既無違法取得情事，復
    無證明力明顯過低等情形，認以之作為證據應屬適當，依刑
    事訴訟法第159條之5第1項規定，均有證據能力。
貳、實體部分：
一、認定犯罪事實所憑之證據及其認定之理由：
　㈠上開犯罪事實，業據被告乙○○及被告戊○○於警詢、偵訊及本
    院審理時均坦承不諱（自白之證據出處詳見附表一各編號「
    證據出處」欄），並有如附表一各編號「證據出處」欄所列
    之證人證詞、指認犯罪嫌疑人紀錄表、監視器影像畫面、高
    雄市政府警察局新興分局109年11月22日搜索扣押筆錄暨扣
    押物品目錄表（見新興分局高市警新分偵字第11070040100
    號卷【下稱警二卷】第351至357頁）、搜索現場及扣案物品
    照片（見高雄檢署109年度偵字第24239號卷【下稱偵卷】第
    217至223頁，新興分局高市警新分偵字第10973957100、000
    00000000號卷【下稱警一卷】第171至175頁）等在卷可憑，
    足見被告乙○○及被告戊○○前開之自白與事實相符，並有補強
    證據，堪予採信。
　㈡公訴意旨認附表一編號1所示部分，被告乙○○及被告戊○○係於
    109年5月間販賣甲基安非他命予甲○○。惟查，被告乙○○前因
    施用第二級毒品，經本院以108年度原簡字第18號判決判處
    有期徒刑5月確定，並於109年2月12日入監執行，於109年5
    月13日執行完畢等情，有臺灣高等法院被告前案紀錄表在卷
    足憑，且證人甲○○於警詢時證稱：伊只向戊○○購買過一次毒
    品，大約是在109年5月底等語（見警二卷第197頁）。是以
    ，被告乙○○及被告戊○○就附表一編號1之犯罪時間應為109年
    5月13日被告乙○○出監後至109年5月底間之某時許。
　㈢按販賣毒品之所謂販賣行為，須行為人主觀上有營利意圖，
    且客觀上有販入或賣出毒品行為，即足構成，至於實際上是
    否已經獲利，則非所問。被告乙○○於本院審理中供稱：甲基
    安非他命賣1,000元，伊賺1、200元等語（見本院110年度訴
    字第469號卷二【下稱訴二卷】第255頁）；被告戊○○則於本
    院審理中供稱：當時乙○○跟伊弟弟（即同案被告丁○○）在交
    往，伊又跟他們住在一起，房租一起分擔，所以伊才介紹甲○○跟乙○○購買毒品等語（見訴一卷第134頁），被告乙○○亦
    供稱：戊○○有將這1,000元交給伊，伊拿來繳房租等語（見
    訴二卷第255頁），足見被告戊○○係為獲得居住在乙○○租屋
    處之好處而參與本案附表一編號1所示販賣甲基安非他命犯
    行之分工，其有為自己謀取好處之意圖。是以，被告乙○○為
    本案附表一編號1、2、4、5所示販賣甲基安非他命犯行，被
    告戊○○為本案附表一編號1所示販賣甲基安非他命犯行，其
    等主觀上均有從中賺取不法利益之營利意圖，至為明顯。
　㈣綜上所述，本件事證已臻明確，被告乙○○前開共同或單獨販
    賣第二級毒品甲基安非他命，被告戊○○前開共同販賣第二級
    毒品甲基安非他命及轉讓禁藥之犯行均堪以認定，應依法論
    科。
二、論罪科刑：
  ㈠新舊法比較：
    按刑法第2條第1項規定「行為後法律有變更者，適用行為時
    之法律。但行為後之法律有利於行為人者，適用最有利於行
    為人之法律」，係規範行為後法律變更所生新舊法比較適用
    之準據法；該條規定所稱「行為後法律有變更者」，係指犯
    罪構成要件有擴張、減縮，或法定刑度有變更等情形，故行
    為後應適用之法律有上述變更之情形者，法院應綜合其全部
    罪刑之結果而為比較適用。被告乙○○及被告戊○○為附表一編
    號1所示行為後，109年1月15日修正公布之毒品危害防制條
    例第4條第2項、第17條第2項均於同年7月15日施行，經查：
    ⒈
　⒈修正前毒品危害防制條例第4條第2項規定：「製造、運輸、
    販賣第二級毒品者，處無期徒刑或七年以上有期徒刑，得併
    科1000萬元以下罰金。」修正後則規定：「製造、運輸、販
    賣第二級毒品者，處無期徒刑或十年以上有期徒刑，得併科
    1500萬元以下罰金。」經比較新舊法結果，修正後毒品危害
    防制條例第4條第2項已提高法定刑度，顯未較有利於被告乙○○及被告戊○○。
  ⒉又修正前毒品危害防制條例第17條第2項規定：「犯第四條至
    第八條之罪於偵查及審判中均自白者，減輕其刑。」修正後
    則規定：「犯第四條至第八條之罪於偵查及歷次審判中均
    自白者，減輕其刑。」經比較新舊法結果，修正後毒品危害
    防制條例第17條第2項限縮減刑要件為「歷次審判中均自白
    」者方得減輕其刑，亦未較有利於被告乙○○及被告戊○○。
　⒊從而，被告乙○○及被告戊○○所犯附表一編號1所示犯行，經綜
    合比較後，依刑法第2條第1項前段規定，即應適用被告乙○○
    及被告戊○○行為時即修正前毒品危害防制條例第4條第2項之
    規定論處。　　
  ㈡罪名跟罪數：
  ⒈甲基安非他命為毒品危害防制條例第2條第2項第2款規定所稱
    之第二級毒品，不得轉讓、持有、販賣。甲基安非他命屬安
    非他命類藥品，業經改制前行政院衛生署公告此類藥品不准
    登記藥品及禁止使用，故甲基安非他命亦屬藥事法第22條第
    1款規定所稱之禁藥（參見改制前行政院衛生署管制藥品管
    理局96年5月18日管證字第0960004880號函釋），不得轉讓
    。如行為人明知為禁藥即甲基安非他命而轉讓予他人者，除
    成立毒品危害防制條例第8條第2項之轉讓第二級毒品罪外，
    亦構成藥事法第83條第1項之轉讓禁藥罪，此係屬同一犯罪
    行為而同時有二種法律可資處罰之法條（規）競合情形，應
    依「重法優於輕法」、「後法優於前法」等法理，擇一處斷
    。又毒品危害防制條例第8條第2項轉讓第二級毒品罪之法定
    刑為「6月以上5年以下有期徒刑，得併科新臺幣70萬元以下
    罰金」，而藥事法第83條第1項轉讓禁藥罪之法定刑為「7年
    以下有期徒刑，得併科新臺幣5千萬元以下罰金」，故除轉
    讓之第二級毒品，達淨重10公克以上，或讓與未成年人、懷
    胎婦女，而有應依毒品危害防制條例第8條第6項或第9條之
    規定加重其刑至2分之1之情形者（因分則加重，法定最重本
    刑為有期徒刑7年6月，自較藥事法第83條第1項之罪之法定
    本刑為重）外，則藥事法第83條第1項之罪之法定本刑，顯
    較毒品危害防制條例第8條第2項之罪之法定本刑為重，依前
    述「重法優於輕法」之法理，自應優先適用藥事法第83條第
    1項之規定處斷。查被告戊○○於附表一編號3所示犯行中，所
    轉讓予甲○○之甲基安非他命僅為一次施用的份量，無證據證
    明重量已達行政院依毒品危害防制條例第8條第6項授權而令
    頒之「轉讓毒品加重其刑之數量標準」第2條第1項第2款關
    於轉讓第二級毒品淨重10公克以上之標準，不成立毒品危害
    防制條例第8條第6項之罪，且甲○○為成年人，有其個人基本
    資料查詢結果附卷可參，故被告戊○○就附表一編號3所示轉
    讓甲基安非他命之行為，依前揭說明，應依藥事法第83條第
    1項之規定處罰。
  ⒉是核被告乙○○及被告戊○○就附表一編號1所為，均係犯修正前
    毒品危害防制條例第4條第2項之販賣第二級毒品罪；被告乙○○就附表一編號2、4、5所為，均係犯毒品危害防制條例第4
    條第2項之販賣第二級毒品罪；被告戊○○就附表一編號3所為
    ，係犯藥事法第83條第1項之轉讓禁藥罪。被告乙○○、被告
    戊○○分別就附表一編號1、2、4、5所示因販賣而持有第二級
    毒品甲基安非他命之低度行為，各為其販賣之高度行為所吸
    收，均不另論罪。至於被告戊○○就附表一編號3所示持有禁
    藥行為，雖與毒品危害防制條例第11條第2 項持有第二級毒
    品罪之構成要件相互合致，然因藥事法並無處罰持有禁藥之
    明文，故無其持有禁藥行為被轉讓禁藥行為所吸收的問題，
    併予敘明。
  ⒊被告乙○○所犯附表一編號1、2、4、5所示之販賣第二級毒品
    罪，犯罪時間不同、對象有別；被告戊○○所犯附表一編號1
    所示販賣第二級毒品罪及編號3所示轉讓禁藥罪間，犯罪時
    間不同、行為有別，顯然均是分別起意而為，自應予以分論
    併罰。
  ㈢刑之加重、減輕事由：
  ⒈累犯加重：
  ⑴被告乙○○前因施用第二級毒品案件，經本院以108年度原簡字
    第18號判決判處有期徒刑5月確定，於109年5月13日執行完
    畢，業經檢察官於本院審理中提出本院108年度原簡字第18
    號刑事簡易判決、高雄地檢署執行指揮書電子檔紀錄等為證
    （見訴二卷第379至383頁），堪認被告乙○○於上開徒刑執行
    完畢後5年內，故意再犯本件附表一編號1、2、4、5所示有
    期徒刑以上之4罪，均符合刑法第47條第1項累犯規定，為累
    犯。依司法院釋字第775號解釋文及理由之意旨，係指構成
    累犯者，不分情節，一律加重最低本刑，於不符合刑法第59
    條所定要件之情形下，致生行為人所受之刑罰超過其所應負
    擔罪責之個案，不符罪刑相當原則、比例原則。於此範圍內
    ，在修正前，為避免發生上述罪刑不相當之情形，法院就該
    個案應裁量是否加重最低本刑；依此，該解釋係指個案應量
    處最低法定刑、又無法適用刑法第59條在內減輕規定之情形
    ，法院應依此解釋意旨裁量不予加重最低本刑（最高法院10
    8年度台上字第338號判決亦同此旨），本院考量被告乙○○前
    已因施用第二級毒品案件入監執行，執行完畢後更犯本案販
    賣第二級毒品罪，顯見其並未因上開案件徒刑之執行而知所
    警惕，對刑罰反應力薄弱，非屬司法院釋字第775號中所稱
    「一律加重最低本刑，於不符合刑法第59條所定要件之情形
    下，致生行為人所受之刑罰超過其所應負擔罪之個案」，故
    其所犯本案販賣第二級毒品罪，除法定本刑為無期徒刑部分
    ，依法不得加重其刑外，其餘部分仍均依刑法第47條第1項
    規定加重其刑。
　⑵至被告戊○○部分，公訴意旨並未主張其構成累犯，檢察官亦
    未就被告戊○○構成累犯之事實及其應加重其刑之事項具體指
    出相關證明方法，依最高法院刑事大法庭110年度台上字第5
    660號裁定意旨，本院自無庸就此部分依職權調查並為相關
    之認定，亦無庸依刑法第47條第1項規定加重其刑，然被告
    戊○○之前科素行仍依刑法第57條第5款規定於量刑時予以審
    酌，附此敘明。　
  ⒉偵審自白之減刑事由：
  ⑴按犯毒品危害防制條例第4條至第8條之罪於偵查及審判中均
    自白者，減輕其刑；犯毒品危害防制條例第4條至第8條之罪
    而於偵查及歷次審判中均自白者，減輕其刑，修正前毒品危
    害防制條例第17條第2項、毒品危害防制條例第17條第2項分
    別定有明文。次按行為人轉讓同屬禁藥之第二級毒品甲基安
    非他命（未達法定應加重其刑之一定數量）予成年人（非孕
    婦），依重法優於輕法之原則，擇較重之藥事法第83條第1
    項轉讓禁藥罪論處，如行為人於偵查及歷次審判中均自白，
    仍應適用毒品危害防制條例第17條第2項規定減輕其刑（最
    高法院109年度台上大字第4243號裁定意旨參照）。
  ⑵查被告乙○○就附表一編號1、2、4、5所示販賣第二級毒品犯
    行，被告戊○○就附表一編號1所示販賣第二級毒品犯行，分
    別於警詢或偵訊中，及本院審理中均坦承不諱，業如前述，
    自應分別依修正前毒品危害防制條例第17條第2項（附表一
    編號1部分）及毒品危害防制條例第17條第2項（附表一編號
    2、4、5）之規定，減輕其刑。另被告戊○○就附表一編號3所
    示轉讓禁藥犯行，亦於警詢、偵訊及本院審理時均自白不諱
    ，有如前述，雖從一重適用藥事法第83條第1 項規定處斷，
    揆諸上開說明，仍應適用毒品危害防制條例第17條第2項規
    定，予以減輕其刑。
  ⒊毒品危害防制條例第17條第1項減輕事由：
  ⑴按犯毒品危害防制條例第4條至第8條、第10條或第11條之罪
    ，供出毒品來源，因而查獲其他正犯或共犯者，減輕或免
    除其刑，毒品危害防制條例第17條第1項定有明文。
  ⑵本案並無因被告乙○○及被告戊○○供出毒品來源，因而查獲其
    他正犯或共犯之情，有高雄市政府警察局新興分局110年8月
    11日高市警新分偵字第11072447700號函在卷可稽（見訴一
    卷第87頁），是以，被告乙○○及被告戊○○就本案販賣第二級
    毒品犯行，並無毒品危害防制條例第17條第1項規定之適用
    。
  ⒋準此，被告乙○○就附表一編號1、2、4、5所示犯行，同有累
    犯加重其刑事由及偵審自白減輕其刑事由，應依刑法第71條
    第1項規定，先加後減其刑（法定刑為無期徒刑部分，依法
    不得加重其刑）。
  ㈣量刑依據：
    爰以行為人之責任為基礎，審酌被告乙○○及被告戊○○均明知
    毒品戕害施用者之身心健康，難以戒除，足使社會施用毒品
    人口增加，而相對提高社會成本，減損勞動生產力，影響社
    會層面至深且鉅，嚴重破壞社會治安，向為政府嚴令禁止流
    通之違禁物，詎其等無視法律禁令，分別為本案販賣及轉讓
    甲基安非他命之犯行，助長毒品之流通，所為實不足取；惟
    念及被告乙○○及被告戊○○犯後均坦承犯行，態度尚可；另酌
    以被告乙○○就附表一編號1、2、4、5所示部分，及被告戊○○
    就附表一編號1所示部分，販賣甲基安非他命之數量、金額
    尚非甚鉅；被告戊○○於附表一編號3所示部分，轉讓甲基安
    非他命數量亦非甚鉅；另酌以就附表一編號1所示部分，係
    被告戊○○介紹甲○○向被告乙○○購買甲基安非他命，並由被告
    戊○○交付毒品及收取價金後交給被告乙○○，被告戊○○就此部
    分犯行參與程度非輕；兼衡被告乙○○除前開構成累犯部分不
    重評價外，前有竊盜、販賣第二級毒品等前科紀錄，被告戊○○前有施用、轉讓及幫助販賣第二級毒品等前科紀錄，有其
    等之臺灣高等法院被告前案紀錄表在卷可憑；暨被告乙○○於
    本院審理中自陳因為沒錢而為本案販賣甲基安非他命犯行之
    動機，國小畢業之智識程度，從事過當舖及會計，行為當時
    ，因為懷孕出血不能勞累，而沒有工作，經濟來源係仰賴同
    案被告丁○○提供之生活狀況（見訴二卷第257頁、第475頁）
    ，被告戊○○於本院審理中自陳國中肄業之智識程度，從事服
    務業，每月收入約新臺幣2萬多元，已婚，現在懷孕中，無
    業之生活狀況（見訴二卷第257頁、第376頁）等一切情狀，
    就被告乙○○及被告戊○○所犯本案販賣第二級毒品及轉讓禁藥
    犯行，分別量處如附表一編號1至5「宣告刑」欄所示之刑。
  ㈤定應執行刑：
    查，被告乙○○所犯如附表一編號1、2、4、5所示之4罪，分
    別經本院宣告如附表一編號1、2、4、5「宣告刑」欄所示之
    刑，符合刑法第51條第5款定執行刑之規定，本院審酌被告
    乙○○所犯本案販賣第二級毒品4罪，其販賣之對象雖為甲○○
    、丙○○及柯文昌3人，然其犯罪手法相似，侵害之法益相同
    ，犯罪時間集中在109年5月13日出監後至109年10月初之間
    ，其所為犯行，實質侵害法益之質與量，未如形式上單從罪
    數所包含範圍之鉅，如以實質累加之方式定應執行刑，其刑
    度將超過其行為之不法內涵，有違罪責相當性原則，復考量
    因生命有限，刑罰對被告造成之痛苦程度，係隨刑度增加而
    生加乘效果，而非以等比方式增加，是以隨罪數增加遞減其
    刑罰之方式，當足以評價被告行為之不法性之法理（即多數
    犯罪責任遞減原則），爰依刑法第51條第5款之規定，就被
    告乙○○所犯如附表一編號1、2、4、5所示之4罪，定其應執
    行刑如主文第1項所示。至被告戊○○所犯不得易科罰金之罪
    （即附表一編號1部分）與得易服社會勞動之罪（即附表一
    編號3部分），依刑法第50條第1項但書第3款之規定，尚不
    得逕予併合處罰，受刑人得於本案判決確定後另請求檢察官
    聲請合併定其應執行刑，併此指明。
三、沒收部分：
  ㈠犯罪所用之物之沒收：
  ⒈按犯毒品危害防制條例第4條之罪者，其供犯罪所用之物，不
    問屬於犯罪行為人與否，均沒收之；供犯罪所用、犯罪預備
    之物或犯罪所生之物，屬於犯罪行為人者，得沒收之，毒品
    危害防制條例第19條第1項、刑法第38條第2項前段分別定有
    明文。至毒品危害防制條例第19條該條雖未併予規定應追徵
    價額，惟刑法第11條前段既明定本法總則於其他法律有刑罰
    、保安處分或沒收之規定者，亦適用之，及同法第38條第4 
    項亦規定法院諭知沒收供犯罪所用之物，於全部或一部不能
    沒收或不宜執行沒收時，追徵其價額等語，故針對供販賣毒
    品犯罪所用之物，於全部或一部不能沒收或不宜執行沒收時
    ，仍應適用刑法第38條第4項併予諭知追徵價額為當。
  ⒉查，被告乙○○用以與購買毒品者甲○○（附表一編號2部分）及
    柯文昌（附表一編號5部分）聯繫交易毒品事宜使用之行動
    電話1支（廠牌不詳），未據扣案乙節，業據被告乙○○於本
    院審理中供述在卷（見訴二卷第235頁），上開行動電話雖
    未扣案，然因無證據證明該行動電話已滅失，仍應依毒品危
    害防制條例第19條第1項之規定，分別附隨於被告乙○○所犯
    附表一編號2、5所示販賣第二級毒品罪刑項下宣告沒收之，
    並依刑法第38條第4項規定，於全部或一部不能沒收或不宜
    執行沒收時，追徵其價額。
　⒊次查，扣案如附表二編號13所示之OPPO廠牌行動電話1支（含
    門號0000000000號SIM卡1枚；IMEI：000000000000000），
    係被告戊○○用以與購買毒品者甲○○（附表一編號2部分）聯
    繫交易毒品事宜使用乙節，復據被告戊○○於本院審理中供陳
    明確（見訴一卷第134頁），應依毒品危害防制條例第19條
    第1項之規定，附隨於被告戊○○所犯附表一編號1所示販賣第
    二級毒品罪刑項下宣告沒收。又該行動電話亦是被告戊○○用
    以與丙○○聯繫轉讓甲基安非他命使用，且為被告戊○○所有等
    情，亦據被告戊○○於警詢及本院審理中供述在卷（見警一卷
    第110至112頁，訴一卷第134頁），爰依刑法第38條第2項前
    段之規定，附隨於被告戊○○所犯附表一編號3所示轉讓禁藥
    罪刑項下宣告沒收。
  ㈡犯罪所得之沒收：
  ⒈按犯罪所得，屬於犯罪行為人者，沒收之；前2項之沒收於全
    部或一部不能沒收或不宜執行沒收時，追徵其價額，刑法第
    38條之1第1項前段、第3項定有明文。又2人以上共同犯罪，
    關於犯罪所得之沒收或追徵，倘個別成員並無犯罪所得，且
    與其他成員對於所得亦無事實上之共同處分權時，同無利得
    可資剝奪，特別在集團性或重大經濟、貪污犯罪，不法利得
    龐大，一概採取絕對連帶沒收或追徵，對未受利得之共同正
    犯顯失公平。而所謂各人所分得，指各人對犯罪所得有事實
    上之處分權限，法院應視具體個案之實際情形而為認定。倘
    若共同正犯各成員內部間，對於不法利得分配明確時，固應
    依各人實際分配所得沒收；然若共同正犯成員對不法所得並
    無處分權限，其他成員亦無事實上之共同處分權限者，自不
    予諭知沒收（最高法院105年度台上字第3282號判決意旨參
    照）。
  ⒉查，附表一編號1所示之販賣毒品價金，由被告戊○○收取後，
    交給被告乙○○，及附表一編號2、4、5所示之販賣毒品價金
    ，被告乙○○均已收取等情，業據被告乙○○及被告戊○○供陳在
    卷（見訴一卷第295至296頁，訴二卷第254頁），自屬被告
    乙○○於附表一編號1、2、4、5各次犯行之犯罪所得，未據扣
    案，爰依刑法第38條之1第1項前段、第3項規定，分別附隨
    於被告乙○○所犯如附表一編號1、2、4、5所示販賣第二級毒
    品罪刑項下，宣告沒收，並均諭知於全部或一部不能沒收或
    不宜執行沒收時，追徵其價額。
  ㈢至附表二編號1至12所示之扣案物，雖分別屬被告乙○○及同案
    被告丁○○所有，然被告乙○○供稱：扣案之甲基安非他命係伊
    自己在施用的，咖啡包是朋友給的，電子磅秤、夾鏈袋、玻
    璃球、行動電話等均與本案無關等語（見訴二卷第235頁）
    ，卷內亦無積極證據證明與本案犯罪有關，均不於本案宣告
    沒收。
  ㈣本案既宣告多數沒收，應依刑法第40條之2第1項規定併執行
    之。
乙、無罪部分：　　
一、公訴意旨另略以：
　㈠被告丁○○與被告乙○○（被告乙○○所涉販賣第二級毒品甲基安
    非他命部分，經本判決於附表一編號1部分判處罪刑）共同
    基於販賣第二級毒品甲基安非他命之犯意聯絡，於109年7月
    27日9時7分許，由被告丁○○自高雄市○○區○○街00號1樓帶甲○○搭電梯至6樓之3住處，由被告乙○○在該址以1,000元之價格
    ，販賣0.4公克之甲基安非他命予甲○○，並由被告丁○○至樓
    梯間之電錶箱取出甲基安非他命交予甲○○。
　㈡復於109年10月29日夜間，丙○○撥打被告乙○○所持用之000000
    0000號行動電話欲購買毒品之際，因被告乙○○在產檢，被告
    丁○○即基於幫助販賣第二級毒品之犯意，代被告乙○○接聽電
    話，以此方式幫助被告乙○○販賣第二級毒品甲基安非他命，
    被告乙○○即基於販賣第二級毒品之犯意，於該日夜間，在高
    雄市○○區○○街0巷00號之4住處，以2,000元之價格，販賣數
    量不詳之甲基安非他命予丙○○。
　  因認被告丁○○就上開公訴意旨㈠所為，係犯毒品危害防制條
    例第4條第2項之販賣第二級毒品罪嫌，就上開公訴意旨㈡所
    為，係犯刑法第30條第1項、毒品危害防制條例第4條第2項
    之幫助販賣第二級毒品罪嫌；被告乙○○就上開公訴意旨㈡所
    為，係犯毒品危害防制條例第4條第2項之販賣第二級毒品罪
    嫌云云。　
二、按犯罪事實應依證據認定之，無證據不得認定犯罪事實；又
    不能證明被告犯罪者，應諭知無罪之判決，刑事訴訟法第15
    4條第2項、第301條第1項分別定有明文。又事實之認定，應
    憑證據，如未能發現相當證據，或證據不足以證明，自不能
    以推測或擬制之方法，為裁判之基礎。且認定不利於被告之
    事實，須依積極證據，苟積極證據不足為不利於被告事實之
    認定時，即應為有利於被告之認定；又刑事訴訟法上所謂認
    定犯罪事實之積極證據，係指適合於被告犯罪事實之認定之
    積極證據而言，雖不以直接證據為限，間接證據亦包括在內
    ，然而無論直接或間接證據，其為訴訟上之證明，須於通常
    一般之人均不致有所懷疑，而得確信其為真實之程度者，始
    得據為有罪之認定，倘其證明尚未達到此一程度，而有合理
    之懷疑存在，無從使事實審法院得有罪之確信時，即應由法
    院諭知被告無罪之判決（最高法院40年台上字第86號、30年
    上字第816號、29年上字第3105號、76年台上字第4986號刑
    事裁判意旨參照）。又施用毒品者指證某人為販毒或轉讓毒
    品之人，雖非屬共犯證人類型，但因彼此間具有利害關係，
    其陳述證言在本質上存有較大虛偽性之危險，為擔保其真實
    性，本乎刑事訴訟法第156條第2項規定之相同法理，自仍應
    認為有以補強證據佐證之必要性，藉以限制其證據上之價值
    。此之補強證據，必須求之於該指證者之陳述本身以外，其
    他足資證明其所指之犯罪事實具有相當程度真實性之別一證
    據（最高法院101年度台上字第1681號判決意旨參照）。
三、公訴意旨認被告丁○○涉有上開公訴意旨㈠所示之罪嫌，無非
    係以被告丁○○於警詢及偵查中之供述、證人甲○○於警詢中之
    證述、監視錄影器翻拍照片等為其主要論據；認被告丁○○及
    被告乙○○涉有上開公訴意旨㈡所示之罪嫌，無非係以被告丁○○於警詢及偵查中之供述、證人丙○○於警詢及偵查中之證述
    、109年10月29日19時50分至同日22時12分之通訊監察譯文
    等為其主要之論據。
四、訊據被告丁○○堅詞否認有何公訴意旨㈠、㈡所指之販賣第二級
    毒品及幫助販賣第二級毒品犯行，被告乙○○則堅詞否認有何
    公訴意旨㈡所指之販賣第二級毒品犯行。被告丁○○辯稱：公
    訴意旨㈠部分，當天是戊○○還是乙○○叫伊去帶甲○○上樓的，
    甲○○上樓後就跟戊○○或乙○○聊天，後來乙○○叫伊去樓梯間的
    電錶箱拿東西，伊打開後看到一包牛皮紙袋，伊沒有打開看
    ，就拿到客廳放在桌上，伊就進去房間了，公訴意旨㈡部分
    ，之前是戊○○介紹伊認識丙○○，戊○○跟丙○○說如果要找乙○○
    找不到，就打伊的電話，所以109年10月29日丙○○才會打伊
    的電話要找乙○○，當天乙○○在產檢，所以伊跟乙○○都沒有跟
    丙○○見到面等語（見訴一卷第190頁）；被告乙○○則辯稱：
    當天伊去產檢，並沒有跟丙○○見到面，所以當天並沒有交易
    毒品等語（見訴一卷第295頁）。經查：
　㈠公訴意旨㈠部分：
　⒈被告丁○○有於109年7月27日9時7分許，至其位在高雄市○○區○○街00號1樓住處帶甲○○搭電梯至6樓之3住處，被告丁○○並有
    於甲○○停留在其住處期間至樓梯間之電錶箱拿取以牛皮紙袋
    包裝之物品之事實，業據證人甲○○於本院審理時證述（見訴
    二卷第218至219頁）、共同被告乙○○於警詢、偵查中供述及
    本院審理中證述（見警一卷第33頁，偵卷第102頁，訴二卷
    第43至47頁）明確，復據被告丁○○坦認在卷（見訴一卷第26
    3至264頁），並有監視器影像畫面（
　　見警二卷第325至329頁）等在卷可稽，復經本院勘驗事發監
    視器錄影畫面屬實，製有勘驗筆錄暨錄影畫面截圖照片在卷
    足憑（見訴一卷第262至275頁、第267至275頁，訴二卷第44
    3至445頁、第479至493頁），此部分事實固堪認定。
　⒉然證人甲○○於警詢時證稱：109年7月27日9時許，伊先用通訊
    軟體LINE跟乙○○約定交易毒品後，再騎乘機車到高雄市○○區
    ○○街00號之3，向乙○○以1,000元購買毛重0.4公克的毒品甲
    基安非他命，當時戊○○跟丁○○都在場等語（見警一卷第197
    頁），復於本院審理中證稱：109年7月27日9時許，伊到高
    雄市○○區○○街00號6樓之3是要找乙○○買毒品，當時丁○○在家
    中，坐在乙○○旁邊玩手機，丁○○有聽到伊要跟乙○○買毒品，
    乙○○在客廳將毒品拿給伊，伊把錢交給乙○○，伊是跟乙○○購
    買毒品，伊過去之前有先聯絡乙○○等語（見訴二卷第219至2
    21頁、第223頁），共同被告乙○○於警詢時供稱：109年7月2
    7日9時許，甲○○前往伊租屋處以1,000元向伊購買甲基安非
    他命等語（見警一卷第31頁），證人甲○○及共同被告乙○○一
    致證稱109年7月27日證人甲○○是與共同被告乙○○聯絡交易毒
    品事宜，並由共同被告乙○○與證人甲○○進行甲基安非他命交
    易。
　⒊公訴意旨認被告丁○○於本案參與之部分，係至其住處1樓帶甲○○上樓，並至樓梯間電錶箱拿取甲基安非他命予甲○○，惟查
    ：
　⑴被告丁○○雖曾至其住處1樓偕同證人甲○○至其住處內，然被告
    丁○○供稱：係因為電梯需要磁卡才能上來，當時只有伊有空
    ，所以伊就去開等語（見訴二卷第255頁），而訪客至被告
    丁○○住處之目的不一而足，非僅為購買甲基安非他命。證人
    即共同被告乙○○於本院審理時證稱：伊賣毒品的是不會讓丁○○干涉，因為伊知道丁○○還有殘刑，他假釋中，所以伊不會
    讓丁○○去碰這些東西等語（見訴二卷第41頁），且依證人甲○○前開證述可知，其109年7月27日是與共同被告乙○○聯絡交
    易毒品事宜，且見面後亦是與共同被告乙○○進行甲基安非他
    命交易，是以，證人甲○○及共同被告乙○○前開供述，均無從
    證明被告丁○○至其住處1樓帶甲○○上樓時，主觀上知悉甲○○
    當日至其住處係要向共同被告乙○○購買甲基安非他命；又依
    證人甲○○前開警詢及本院審理時之證述，共同被告乙○○與證
    人甲○○交易毒品時，被告丁○○雖然在旁，且有聽到其等交易
    毒品事宜，然該處係被告丁○○之住處，其於斯時處在該處，
    難認與常情有違，無從僅以被告丁○○於共同被告乙○○與證人
    甲○○交易毒品時在場，遽此認被告丁○○就附表一編號2所示
    販賣第二級毒品犯行，與共同被告乙○○有何犯意聯絡及行為
    分擔之情，或以幫助販賣之意，偕同甲○○上樓，便利、助益
    共同被告乙○○販賣甲基安非他命予甲○○。
　⑵又被告丁○○雖於證人甲○○在其住處期間，至樓梯間電錶
　　箱內取以牛皮紙袋包裝之不詳物品，然共同被告乙○○於本院
    審理時證稱：伊是叫丁○○去拿壞掉的電子磅秤，伊有用牛皮
    紙袋裝起來，怕被發現，伊沒有跟丁○○說裡面是什麼，伊說
    看到一個牛皮紙袋拿出來就好了等語（見訴二卷第44至45頁
    ）；證人甲○○於警詢時雖證稱：伊去找乙○○購買毒品的時候
    ，乙○○都會要叫伊先進房間內，她再去外面樓梯間拿毒品回
    來房內交給伊，後來伊到樓梯間看過之後，懷疑她是將毒品
    藏放在消防栓裡面等語（見警一卷第198頁），然證人甲○○
    於本院審理時證稱：伊只有看過乙○○去樓梯間的逃生門拿毒
    品，其他的就沒有看過，該次交易，乙○○的毒品好像事先已
    經準備好了，放在房間中等語（見訴二卷第220至221頁、第
    224頁）。觀之共同被告乙○○及證人甲○○上開證述，均無從
    證明被告丁○○於當日至樓梯間電錶箱內拿取之牛皮紙袋內裝
    有甲基安非他命等情。
　⒋從而，依檢察官就起訴事實所提出之證據，尚不足認定被告
    丁○○就附表一編號2所示販賣第二級毒品部分，有參與議價
    、交付毒品或收受價金，亦無從證明被告丁○○與共同被告乙○○有何犯意聯絡之情，無從以共同販賣第二級毒品罪相繩，
    自應為被告丁○○無罪之諭知。
  ㈡公訴意旨㈡部分：
　⒈丙○○於109年10月29日19時50分許，撥打門號0000000000
　　號，因被告乙○○在產檢，由丁○○接聽電話之事實，業據證人
    丙○○於本院審理時證述明確（見訴二卷第14至16頁），復據
    被告乙○○及被告丁○○坦認在卷（見訴一卷第194頁、第300頁
    ），並經本院勘驗監聽錄音屬實，製有勘驗筆錄在卷足憑（
    見訴一卷第296至298頁），此部分事實固堪認定。
　⒉惟證人丙○○於警詢時證稱：伊第二次是在10月底在戊○○
　　住家購買2,000元之甲基安非他命，當時伊是將錢交給乙○○
    ，乙○○把毒品交給伊，該次交易戊○○及丁○○都在場等語（見
    警一卷第220頁），其又於偵查中證稱：10月底這次交易，
    伊到現場時有跟他們說伊錢不夠，所以他們這次就算伊2,00
    0元，給伊的毒品也比較少，毒品的價格是乙○○決定的等語
    （見偵卷第93頁），復於本院審理時，先於檢察官詰問時，
    證稱：10月底該次伊有購買到毒品，伊記得是晚上11點過後
    到乙○○在三民區的住處拿毒品，伊沒有拿錢給乙○○，因為伊
    沒有錢等語（見訴二卷第15至16頁），嗣於辯護人詰問時證
    稱：伊是撥打0000000000這支電話，記得是丁○○接的，當時
    乙○○在忙，丁○○跟伊說伊下班時去找他這樣而已，伊下班通
    常是晚上11點過後，伊忘記到乙○○住處時是幾點，到乙○○住
    處後，伊跟乙○○說伊身上只剩2,000元，看他能給伊多少量
    ，然後伊將錢交給乙○○，乙○○將毒品交給伊等語（見訴二卷
    第17至18頁），嗣於本院訊問時，經提示證人丙○○與被告丁○○於109年10月29日之通訊監察譯文（內容詳附表三所載）
    後證稱：伊忘記當天有沒有見面了，伊只記得伊10月底有跟
    他們買過一次，但是不是29日伊忘記了，因為那天他們沒有
    接電話，後來伊就回家睡覺了，當天應該是沒有見面，打電
    話沒有通就沒有見面了吧，因為找不到人伊要去哪裡見面等
    語（見訴二卷第24頁），觀之證人丙○○前開證述，就其於10
    9年10月29日與被告丁○○、被告乙○○聯繫後，有無見面交易
    毒品、有無給付價金乙節前後供述不一致，顯有瑕疵，是其
    於警詢、偵查中及本院審理時證稱其與被告乙○○有於109年1
    0月29日晚上11時許見面交易毒品等語，是否屬實，並非無
    疑。況依證人丙○○之警詢筆錄所示，可知員警於詢問時，僅
    提示附表三編號1至3之通訊監察譯文內容，並未提示附表三
    編號4、5所示之譯文內容，證人丙○○於本院審理中亦證稱：
    當時員警沒有提示未接通的譯文給伊看等語（見訴二卷第25
    頁），是以，證人丙○○在員警僅提示部分通訊監察譯文之情
    況下，證稱其有與被告乙○○有於109年10月29日晚上11時許
    見面交易毒品等語，是否與事實相符，亦非無疑。
　⒊復觀之附表三所示之通訊監察譯文，可見於109年10月29日19
    時50分時，丙○○撥打門號0000000000號，由被告丁○○接聽，
    丙○○詢問有無毒品時，被告丁○○向丙○○表示被告乙○○等等會
    打電話給他，嗣於同日21時50分許，丙○○再次撥打電話給被
    告丁○○，表示被告乙○○尚未回電，再於同日22時12分許，丙○○表示要去被告丁○○住處找他們，被告丁○○陳稱其跟被告乙○○尚在外面，被告乙○○在忙，等等再打給丙○○，丙○○嗣分別
    於同日23時27分、23時47分許撥打門號0000000000號，但均
    未接通等情。丙○○與被告乙○○或被告丁○○並未就交易毒品之
    數量及價金達成合意，且未見嗣後雙方有約定見面之時間、
    地點之情，是以，上開通訊監察譯文並不足以作為丙○○證詞
    之補強證據。此部分既然僅有證人丙○○有瑕疵之片面指訴，
    且被告乙○○及被告丁○○自警詢迄今均堅決否認，又無其他補
    強證據足為證明，使其證明力達於一般人均不致有所懷疑而
    得確信其為真實之程度，自無從使本院獲致被告乙○○確有公
    訴意旨所指之此次販賣第二級毒品甲基安他命予丙○○之確信
    。
  ⒋公訴意旨另認被告丁○○基於幫助販賣第二級毒品之犯意，代
    被告乙○○接聽丙○○要購買甲基安非他命之來電，被告丁○○應
    構成幫助販賣第二級毒品罪嫌，惟按刑法上之幫助犯，以正
    犯已經犯罪為前提要件，故幫助犯無獨立性，係從屬於正犯
    而成立，如無他人犯罪行為之存在，幫助犯即無由成立（最
    高法院60年台上字第2159號判決參照）。又關於幫助犯之性
    質，實務及學說多數見解，認係採共犯從屬性說之立場，依
    學界通說既認幫助犯應採共犯從屬性說之「限制從屬形式」
    。因此，幫助犯係從屬於正犯而成立，以正犯已經犯罪為構
    成要件，故幫助犯並非其幫助行為一經完成，即成立犯罪，
    必其幫助行為或其影響力持續至正犯實施犯罪，始克成立（
    最高法院92年度台上字第6405號判決亦可參照）。本案依檢
    察官就起訴事實所提出之證據，尚不足認定被告乙○○有於10
    9年10月29日夜間販賣第二級毒品給證人丙○○之犯行，既無
    正犯得以附麗，依共犯從屬性，被告丁○○代為接聽丙○○要購
    買甲基安非他命之來電，亦無從以幫助販賣第二級毒品罪相
    繩。
五、綜上所述，檢察官所舉之證據尚未達通常一般人均不致有所
    懷疑，而得確信其為真實之程度，仍有合理懷疑存在，自屬
    不能證明被告丁○○有公訴意旨㈠、㈡，被告乙○○有公訴意旨㈡
    所示之犯罪。基於無罪推定之原則，即應就此部分為被告丁○○、被告乙○○無罪判決之諭知。
據上論結，應依刑事訴訟法第299條第1項前段、第301條第1項前
段，判決如主文。
中　　華　　民　　國　　111 　年　　9 　　月　　7 　　日
                  刑事第十庭    審判長法　官  曾鈴媖媖

                                      法  官  陳美芳

                                      法  官  吳俞玲
以上正本證明與原本無異。
如不服本判決應於收受判決後20日內向本院提出上訴書狀，並應
敘述具體理由。其未敘述上訴理由者，應於上訴期間屆滿後20日
內向本院補提理由書(均須按他造當事人之人數附繕本)「切勿逕
送上級法院」。
中　　華　　民　　國　　111 　年　　9 　　月　　7 　　日
                                      書記官  陳芳蘭
附錄本案論罪科刑法條：
《修正前毒品危害防制條例第4條第2項》
製造、運輸、販賣第二級毒品者，處無期徒刑或7年以上有期徒
刑，得併科新臺幣1千萬元以下罰金。
《毒品危害防制條例第4條第2項》
製造、運輸、販賣第二級毒品者，處無期徒刑或10年以上有期徒
刑，得併科新臺幣1千5百萬元以下罰金。
《藥事法第83條第1項》
明知為偽藥或禁藥，而販賣、供應、調劑、運送、寄藏、牙保、
轉讓或意圖販賣而陳列者，處7 年以下有期徒刑，得併科新臺幣
5 千萬元以下罰金。　　　　　　　　　　　　　　　　
附表一：
編號 行為人 對象 犯罪時間（民國）、地點 犯罪方式【含販賣或轉讓毒品種類、數量、金額（新臺幣）】 證據出處 宣告刑 1 （起訴書犯罪事實一、㈠） 乙○○、戊○○  甲○○ 109年5月13日乙○○出監後至同年5月底間某時許 甲○○先以通訊軟體LINE（下稱LINE）與戊○○所有之OPPO廠牌行動電話搭載之LINE聯絡交易毒品事宜後，由乙○○提供第二級甲基安非他命，再由戊○○於左列時間，在左列地點，以1,000元之價格，販賣重量約0.4公克之第二級毒品甲基安非他命1包予甲○○，並收取價金1,000元，戊○○再將1,000元交給乙○○。 ⒈被告乙○○於警詢及本院審理時之自白（見警一卷第30頁，訴一卷第295至296頁，訴二卷第10頁、第216頁、第254頁、第442頁、第472頁） ⒉被告戊○○於警詢、偵查中及本院審理時之自白（見警一卷第116頁，偵卷第106頁，訴一卷第133頁，訴二卷第10頁、第217頁、第254頁、第348頁、第375頁）　 ⒊證人甲○○於警詢、偵查中及本院審理時之證述（見警二卷第197頁） ⒋指認犯罪嫌疑人紀錄表（見警二卷第189至193頁）　 乙○○共同犯販賣第二級毒品罪，累犯，處有期徒刑參年捌月。未扣案之犯罪所得新臺幣壹仟元沒收，於全部或一部不能沒收或不宜執行沒收時，追徵其價額。    乙○○當時位在高雄市○○區○○街00號6樓之3住處   戊○○共同犯販賣第二級毒品罪，處有期徒刑參年捌月。扣案如附表二編號13所示之OPPO廠牌行動電話壹支沒收。  2 （起訴書犯罪事實一、㈡） 乙○○ 甲○○ 109年7月27日9時7分許 甲○○於109年7月27日9時許，先以LINE與乙○○持用之行動電話（未扣案）所搭載之LINE聯絡交易毒品事宜後，乙○○於左列時間，在左列地點，以1,000元之價格，販賣重量約0.4公克之第二級毒品甲基安非他命1包予甲○○，並收取價金1,000元。 ⒈被告乙○○於警詢、偵查中及本院審理時之自白（見警一卷第31至33頁，偵卷第102頁，訴一卷第295至296頁，訴二卷第10頁、第216頁、第254頁、第442頁、第472頁） ⒉證人甲○○於警詢及本院審理時之證述（見警二卷第197至198頁，訴二卷第218至225頁） ⒊指認犯罪嫌疑人紀錄表（見警二卷第189至193頁） ⒋監視器影像畫面（見警二卷第325至329頁）　 乙○○共同犯販賣第二級毒品罪，累犯，處有期徒刑伍年貳月。未扣案之行動電話壹支（廠牌不詳）及犯罪所得新臺幣壹仟元，均沒收，於全部或一部不能沒收或不宜執行沒收時，均追徵其價額。    乙○○當時位在高雄市○○區○○街00號6樓之3住處    3 （起訴書犯罪事實一、㈢） 戊○○ 丙○○ 109年9月21日0時9分稍後某時許 丙○○於109年9月21日0時9分前某時許，與戊○○所有之OPPO廠牌行動電話聯繫後，於109年9月21日0時9分許至戊○○當時位在高雄市○○區○○街00號6樓之3住處，戊○○於左列時間，在左列地點，無償轉讓重量不詳之禁藥甲基安非他命1小包予丙○○，丙○○當場施用完畢。 ⒈被告戊○○於警詢、偵查中及本院審理時之自白（見警一卷第122頁，偵卷第106頁，訴一卷第133頁，訴二卷第10頁、第217頁、第254頁、第348頁、第375頁） ⒉證人丙○○於警詢及偵查中之證述（見警卷第219至220頁，偵卷第92至93頁） ⒊監視器影像畫面（見警二卷第329至331頁） 4.指認犯罪嫌疑人紀錄表（見警二卷第227至229頁）　 戊○○犯轉讓禁藥罪，處有期徒刑參月。扣案如附表二編號13所示之OPPO廠牌行動電話壹支沒收。    乙○○與戊○○當時位在高雄市○○區○○街00號6樓之3住處      4 （起訴書犯罪事實一、㈢） 乙○○ 丙○○ 109年10月初某日 乙○○於左列時間，在左列地點，以4,500元之價格，販賣重量1錢（3.75公克）之第二級毒品甲基安非他命予丙○○，並收取價金4,500元。 ⒈被告乙○○於警詢、偵查中及本院審理時之自白（見警一卷第35頁，偵卷第102頁，訴一卷第295至296頁，訴二卷第10頁、第216頁、第254頁、第442頁、第472頁） ⒉證人丙○○於警詢及偵查中之證述（見警卷第220頁，偵卷第93頁，訴一卷第295頁） ⒊指認犯罪嫌疑人紀錄表（見警二卷第227至229頁）　 乙○○犯販賣第二級毒品罪，累犯，處有期徒刑伍年肆月。未扣案之犯罪所得新臺幣肆仟伍佰元沒收，於全部或一部不能沒收或不宜執行沒收時，追徵其價額。    乙○○當時位在高雄市○○區○○街0巷00號之4住處    5 （起訴書犯罪事實一、㈤） 乙○○ 柯文昌 109年9月21日13時11分許 柯文昌於109年9月21日12時50分許，以通訊軟體MESSENGER與乙○○持用之行動電話（未扣案）所搭載之MESSENGER聯絡購買毒品事宜後，乙○○於左列時間，在左列地點，以4,500元之價格，販賣重量1錢之第二級毒品甲基安非他命1包予柯文昌，並收取價金4,500元。 ⒈被告乙○○於警詢及本院審理中之自白（見警一卷第38頁，訴一卷第295至296頁，訴二卷第10頁、第216頁、第254頁、第442頁、第472頁） ⒉證人柯文昌於警詢及偵查中之證述（見警二卷第264至267頁，偵卷第48頁） ⒊柯文昌手機電話紀錄手機翻拍照片（見警二卷第253頁） ⒋監視器影像畫面（見警二卷第333頁） ⒌指認犯罪嫌疑人紀錄表（見警二卷第269至271頁） 乙○○犯販賣第二級毒品罪，累犯，處有期徒刑伍年肆月。未扣案之行動電話壹支（廠牌不詳）及犯罪所得新臺幣肆仟伍佰元，均沒收，於全部或一部不能沒收或不宜執行沒收時，均追徵其價額。    乙○○當時位在高雄市○○區○○街00號6樓之3住處    
附表二：扣案物
編號 扣案物品名稱 鑑定結果 備註 沒收與否及依據 執行時間：109年11月22日18時10分起至同日19時；執行處所：高雄市○○區○○○路000巷00號207室；受執行人：乙○○、丁○○     1 第二級毒品甲基安非他命1包（含包裝袋1只，毛重0.33公克） ①外觀及送驗說明：結晶白色，檢驗前淨重0.127公克、檢驗後淨重0.117公克 ②檢驗結果：含第二級毒品甲基安非他命成分 【高雄市立凱旋醫院110年3月16日高市凱醫驗字第67442號濫用藥物成品檢驗鑑定書（見偵卷第239頁）】   被告乙○○所有，與本案無直接關係 不宣告沒收 2 第二級毒品甲基安非他命1包（含包裝袋1只，毛重0.54公克） ①外觀及送驗說明：結晶白色，檢驗前淨重0.245公克、檢驗後淨重0.235公克 ②檢驗結果：含第二級毒品甲基安非他命成分 【高雄市立凱旋醫院110年3月16日高市凱醫驗字第67442號濫用藥物成品檢驗鑑定書（見偵卷第239頁）】　 被告乙○○所有，與本案無直接關係 不宣告沒收 3 第二級毒品甲基安非他命1包（含包裝袋1只，毛重0.23公克） ①外觀及送驗說明：結晶白色，檢驗前淨重0.001公克、檢驗後檢體用罄 ②檢驗結果：含第二級毒品甲基安非他命成分 【高雄市立凱旋醫院110年3月16日高市凱醫驗字第67442號濫用藥物成品檢驗鑑定書（見偵卷第239頁）】　 被告乙○○所有，與本案無直接關係 不宣告沒收 4 咖啡包1包（毛重7.79公克） ①檢驗前淨重6.741公克、檢驗後淨重6.721公克 ②檢驗結果：含第三級毒品Mephedrone（4-甲基甲基卡西酮） 【高雄醫學大學附設中和紀念醫院檢驗醫學部毒物室109年12月22日濫用藥物檢驗報告（見警二卷第385頁）】　 被告乙○○所有，與本案無直接關係 不宣告沒收 5 咖啡包1包（毛重7.82公克） ①檢驗前淨重6.784公克、檢驗後淨重6.764公克 ②檢驗結果：含第三級毒品Mephedrone（4-甲基甲基卡西酮） 【高雄醫學大學附設中和紀念醫院檢驗醫學部毒物室109年12月22日濫用藥物檢驗報告（見警二卷第387頁）】  　 被告乙○○所有，與本案無直接關係 不宣告沒收  6 電子磅秤1台 無 被告乙○○所有，與本案無直接關係 不宣告沒收  7 分裝夾鏈袋1包 無 被告乙○○所有，與本案無直接關係 不宣告沒收  8 玻璃球吸食器1組 無 被告乙○○所有，與本案無直接關係 不宣告沒收  9 玻璃球吸食器1組 無 被告乙○○所有，與本案無直接關係 不宣告沒收  10 玻璃球吸食器1組 無 被告乙○○所有，與本案無直接關係 不宣告沒收 11 Miui Global廠牌行動電話1支（含門號0000000000號SIM卡1枚；IMEI：00000000000000000） 無 被告乙○○所有，與本案無直接關係 不宣告沒收  12 OPPO廠牌行動電話1支（含門號0000000000號SIM卡1枚；IMEI：000000000000000） 無 同案被告丁○○所有，與本案無直接關係 不宣告沒收 執行時間：109年11月22日19時50分起至同日20時30分；執行處所：高雄市○○區○○街0巷00號之4；受執行人：戊○○、丁○○     13 OPPO廠牌行動電話1支（含門號0000000000號SIM卡1枚；IMEI：000000000000000） 無 被告戊○○所有，供其於附表一編號1、3所示犯行，與甲○○、丙○○聯繫使用 分別依毒品危害防制條例第19條第19條第1項、刑法第38條第2項前段宣告沒收 
附表三：通訊監察譯文（見警二卷第341頁，訴一卷第260至261 
         頁）
編號 通話時間（民國） 監察對象 （A） 聯絡方向 監察對象 （B） 勘驗結果 1 109年10月29日19時50分4秒 0000000000（持用人丁○○、乙○○） → 0000000000（持用人丙○○） B：喂。 A：喂。 B：打你電話都沒接，都沒接。 A：沒有啦，我早上上班，現在在    產檢。 B：你現在在幹嘛？ A：在產檢阿。 B：阿你沒在家喔。 A：沒有阿。 B：我要問你老婆那邊有沒有。 （A向旁人詢問：ㄟ，問看你那邊有沒有阿，蛤，你說什麼，你說阿） B：有嗎？ A：要等一下吧。 （女聲說：你跟他說我等一下打給他啦） A：她說等一下打給你啦。 B：她等一下打給我喔，好啦好啦。 2 109年10月29日21時50分2秒 0000000000（持用人丁○○、乙○○） ← 0000000000（持用人丙○○） A：喂。 B：喂，阿你老婆還沒打給我耶。A：我叫她5分鐘打給你。 B：好好好。 3 10910月29日22時12分59秒 0000000000（持用人丁○○、乙○○） ← 0000000000（持用人丙○○） B：喂，你們現在有沒有在家，我    過去找你們好了。 A：沒有，我在外面。 B：你們在外面，我下班那時候你    們還在外面？ A：恩。 B：那現在呢？ A：恩，她在忙，等等打給你。 B：喔，好好。 4 109年10月29日23時27分41秒 0000000000（持用人丁○○、乙○○） ← 0000000000（持用人丙○○） 無接通 5 109年10月29日23時47分9秒 0000000000（持用人丁○○、乙○○） ← 0000000000（持用人丙○○） 無接通